【裁判字號】    97,消債更,618
【裁判日期】    981016
【裁判案由】    更生事件
【裁判全文】
臺灣士林地方法院民事裁定           97年度消債更字第618號
聲  請  人
即  債務人  甲○○○○○○
上列當事人聲請更生事件，本院裁定如下：
    主  文
債務人甲○○○○○○自中華民國九十八年十月十六日下午五時
起開始更生程序。
命司法事務官進行本件更生程序。
    理  由
一、按債務人不能清償債務或有不能清償之虞，且無擔保或無優
    先權之債務總額未逾新臺幣（下同）1,200 萬元者，於法院
    裁定開始清算程序或宣告破產前，得向法院聲請更生，觀諸
    消費者債務清理條例第3 條、第42條第1 項規定自明。次按
    ，法院開始更生程序之裁定，應載明其年、月、日、時，並
    即時發生效力。法院開始更生或清算程序後，得命司法事務
    官進行更生或清算程序，必要時得選任律師、會計師或其他
    適當之自然人或法人一人為監督人或管理人，復為同條例第
    45 條 第1 項、第16條所明定。
二、聲請意旨略以：伊有不能清償債務之情事，前曾於民國97年
    間以書面向最大債權金融機構即向萬泰商業銀行（下稱萬泰
    銀行）請求共同協商債務清償方案。惟債務人於前置協商時
    已提出協商之聯合徵信中心債權人清冊、請求協商之存證信
    函、個人薪資影本等足茲證明債務人之收入等資料，詎萬泰
    銀行仍以申請文件不符規定遭其以退件處理。又伊無擔保或
    無優先權之債務總額未逾1,200 萬元，復未經法院裁定開始
    清算程序或宣告破產，爰向本院聲請更生等語。
三、經查，債務人所主張之上開事實，業據提出前置協商退件通
    知函影本 (見本院卷第45頁）、債務人請求前置協商之存證
    信函（見本院卷第30頁）、債務人之95、96年度綜稅所得資
    料查詢正本（見本院卷第18至19頁）、財政部臺北市國稅局
    97年度綜合所得稅各類所得資料清單正本（見本院卷第125
    頁）、財政部臺北市國稅局財產歸屬資料清單影本（見本院
    卷第16頁）等為證，另參萬泰銀行之民事更生陳報狀（見本
    院卷第62至63頁），核閱屬實。佐諸卷附債務人之勞工保險
    卡及97年度各類所得扣繳暨免扣繳憑單影本（見本院卷第12
    6 頁）、債務人任職於圓桌鐵板燒股份有限公司在職證明書
    （見本院卷第115 頁）、97年7 月至98年4 月之薪資單影本
    （見本院卷第116 至119 頁）、債務人之華泰商業銀行存摺
    內頁薪資轉帳影本（見本院卷第120 至124 頁）等文件所示
    ，債務人除每月薪資收入約2 萬8,000 元外，並無其他資產
    ，是以債務人之財產確不足履行全部債務，債務人主張有不
    能清償債務之情事，堪認為真實。又債務人主張無擔保或無
    優先權之債務總額未逾1,200 萬元，業據提出與其所述相符
    之財團法人金融聯合徵信中心當事人綜合信用報告─債務清
    理條例前置協商專用債權人清冊正本（見本院卷第22至25頁
    ）、財團法人金融聯合徵信中心當事人綜合信用報告（見本
    院卷第26至28頁）為證。此外，復查無債務人有消費者債務
    清理條例第6 條第3 項、第8 條或第46條各款所定駁回更生
    聲請之事由存在，則債務人聲請更生，應屬有據，揆諸首開
    說明，應予開始更生程序，並命司法事務官進行本件更生程
    序。
四、爰裁定如主文。
中    華    民    國    98    年    10    月    16    日
                  民事第二庭  法      官  方彬彬
上為正本係照原本作成。
本件不得抗告。
中    華    民    國    98    年    10    月    16    日
                              書  記  官  周嫣蘋


司法院資訊處製作；財團法人民間司法改革基金會備份。
